臺灣雲林地方法院刑事判決
公　訴　人　臺灣雲林地方法院檢察署檢察官
被　　　告　甲○○
上列被告因違反毒品危害防制條例案件，經檢察官提起公訴（96
年度毒偵字第1459、1504號），本院於準備程序進行中，因被告
就被訴事實為有罪之陳述，經告知簡式審判程序意旨，並聽取公
訴人及被告之意見後，本院合議庭裁定由受命法官獨任依簡式審
判程序審理，判決如下：
    主  文
甲○○施用第一級毒品，累犯，處有期徒刑拾月，扣案第一級毒
品海洛因貳包（驗後合計淨重陸點貳陸公克）沒收銷燬之，扣案
包裝上開毒品之外包裝袋貳只及分裝鏟壹支均沒收之。又施用第
一級毒品，累犯，處有期徒刑拾月。應執行有期徒刑壹年陸月，
扣案第一級毒品海洛因貳包（驗後合計淨重陸點貳陸公克）沒收
銷燬之，扣案包裝上開毒品之外包裝袋貳只及分裝鏟壹支均沒收
之。
    事  實
一、甲○○前於民國89年間，因施用毒品案件，經本院裁定送觀
    察、勒戒後，認有繼續施用毒品傾向，復經本院以88年度毒
    聲字第1274號裁定令入戒治處所施以強制戒治，嗣經裁定停
    止戒治，所餘戒治期間付保護管束，並於89年10月17日保護
    管束期滿，由臺灣雲林地方法院檢察署檢察官於89年11月17
    日以89年度戒毒偵字第181 號為不起訴處分確定；又於91年
    間，因施用毒品案件，經臺灣彰化地方法院於91年4 月18日
    以91年度毒聲字第1017號裁定令入戒治處所施以強制戒治，
    嗣經裁定停止戒治，所餘戒治期間付保護管束，於92年12月
    10日出監，復因法律修正而報結，其所犯施用毒品罪部分，
    經臺灣彰化地方法院於92年4 月30日以92年度訴緝字第24號
    判處應執行有期徒刑1 年，於同年5 月22日確定；復又自93
    年7 月間某日起至同年9 月23日止，因施用毒品案件，經臺
    灣彰化地方法院於94年3 月16日以94年度訴字第121 號判處
    應執行有期徒刑1 年，於同年4 月4 日確定，上開2 罪經接
    續執行，於95年7 月18日假釋出監，於95年9 月11日假釋期
    滿未經撤銷假釋，其未執行之刑以已執行論。
二、甲○○竟仍不知警惕，復於上開強制戒治執行完畢釋放後5
    年內，各別基於施用第一級毒品海洛因之犯意，分別為下列
    行為：
  (一)於96年7 月11日晚上某時許，在雲林縣台西鄉某處，以將海
    洛因摻水置入針筒內注射之方式，施用第一級毒品海洛因1
    次。嗣為警於96年7 月12日14時50分許，在臺北縣土城市○
    ○路○ 段14巷16號3 樓查獲，扣得第一級毒品海洛因2 包（
    驗後合計淨重6.26公克，空包裝總重0.57公克）及其所有供
    施用海洛因所用之分裝鏟1 支，並經採集尿液送驗呈嗎啡陽
    性反應。
  (二)於同年8 月11日某時許，在雲林縣口湖鄉○○村○○路21巷
    21號住處，以將海洛因摻入香菸內吸食之方式，施用第一級
    毒品海洛因1 次。嗣為警於96年8 月15日經依列管毒品人口
    通知採尿送驗而呈嗎啡陽性反應。
三、案經臺北縣警察局樹林分局報告臺灣板橋地方法院檢察署檢
    察官呈請臺灣高等法院檢察官署檢察長令轉臺灣雲林地方法
    院檢察署檢察官及經雲林縣警察局北港分局報告臺灣雲林地
    方法院檢察署檢察官偵查起訴。
    理  由
一、本案被告甲○○所犯係死刑、無期徒刑、最輕本刑為3 年以
    上有期徒刑以外之罪，其於準備程序就前揭被訴事實為有罪
    之陳述，經受命法官告知簡式審判程序之旨，並聽取其與公
    訴人之意見後，本院認無不得或不宜改依簡式審判程序進行
    之情事，依刑事訴訟法第273 條之1 第1 項、第284 條之1
    規定，裁定由受命法官獨任進行簡式審判程序。
二、本院認定被告犯罪所憑之證據及理由：
  (一)上揭犯罪事實，業據被告於本院審理時坦承不諱；參酌其於
    96年7 月12日、同年8 月15日經採集之尿液送驗結果，均呈
    嗎啡陽性反應，此有臺灣檢驗科技股份有限公司96年8 月1
    日報告編號CH/2007/71307 號濫用藥物尿液檢驗報告、詮昕
    科技股份有限公司96年9 月3 日報告編號00000000號濫用藥
    物尿液檢驗報告、臺北縣警察局樹林分局毒品危害防制條例
    被移送者姓名暨代碼對照表、雲林縣警察局北港分局應受尿
    液採驗人尿液檢體採集送驗紀錄表各1 份在卷可稽；另查扣
    之白色粉末2 包，經送法務部調查局鑑定結果，確含有第一
    級第6 項毒品海洛因成分，合計淨重6.26公克（空包裝總重
    0.57公克）等情，亦有該局96年8 月11日調科壹字第096230
    61590 號鑑定書1 紙存卷足憑，足認被告上開自白與事實相
    符，堪採為認定其犯罪之證據，其確有施用第一級毒品海洛
    因2 次之犯行無訛。
  (二)按犯毒品危害防制條例第10條施用第一、二級毒品之罪者，
    檢察官應聲請法院裁定，令被告入勒戒處所觀察、勒戒，經
    觀察、勒戒後，檢察官依據勒戒處分之陳報，認受觀察、勒
    戒人無繼續施用毒品傾向者，應即釋放，並為不起訴之處分
    ；認受觀察、勒戒人有繼續施用毒品之傾向者，檢察官應聲
    請法院裁定令入戒治處所強制戒治，其期間為6 個月以上，
    至無繼續強制戒治之必要為止，但最長不得逾1 年，強制戒
    治期滿，應即釋放，由檢察官為不起訴之處分。觀察、勒戒
    或強制戒治執行完畢釋放後，5 年內再犯第10條之罪者，應
    依一般刑事訴訟程序予以起訴論罪科刑，此觀諸毒品危害防
    制條例第20條第1 項、第2 項、第23條第1 項、第2 項規定
    自明。而被告若於5 年內已再犯，經依法追訴處罰，縱其第
    3 次（或第3 次以上）再度施用毒品之時間，在初犯經觀察
    、勒戒或強制戒治執行完畢釋放5 年以後，已不合於「5 年
    後再犯」之規定，且因已於「5 年內再犯」，顯見其再犯率
    甚高，原實施觀察、勒戒或強制戒治，已無法收其實效，即
    應依該條例第10條處罰（最高法院95年度臺上字第517 號、
    95年度臺非字第303 號判決意旨參照）。查被告前於89年間
    ，因施用毒品案件，經本院裁定送觀察、勒戒後，認有繼續
    施用毒品傾向，復經本院以88年度毒聲字第1274號裁定令入
    戒治處所施以強制戒治，嗣經裁定停止戒治，所餘戒治期間
    付保護管束，並於89年10月17日保護管束期滿，由臺灣雲林
    地方法院檢察署檢察官於89年11月17日以89年度戒毒偵字第
    181 號為不起訴處分確定；又於91年間，因施用毒品案件，
    經臺灣彰化地方法院於91年4 月18日以91年度毒聲字第1017
    號裁定令入戒治處所施以強制戒治，嗣經裁定停止戒治，所
    餘戒治期間付保護管束，於92年12月10日出監，復因法律修
    正而報結，其所犯施用毒品罪部分，經臺灣彰化地方法院於
    92 年4月30日以92年度訴緝字第24號判處應執行有期徒刑1
    年，於同年5 月22日確定；復又自93年7 月間某日起至同年
    9 月23日止，因施用毒品案件，經臺灣彰化地方法院於94年
    3 月16日以94年度訴字第121 號判處應執行有期徒刑1 年，
    於同年4 月4 日確定各節，有臺灣高等法院被告前案紀錄表
    1 份在卷可考，則被告於第1 次強制戒治執行完畢釋放後5
    年內，既已再犯施用毒品罪並經依法追訴處罰，依上開說明
    ，本案被告再犯毒品危害防制條例第10條之罪，所為與毒品
    危害防制條例第23條第2 項之規定相符，依法應予論科。
三、論罪科刑：
  (一)核被告所為，均係犯毒品危害防制條例第10條第1 項之施用
    第一級毒品罪。其施用第一級毒品前後，持有海洛因之低度
    行為，為施用之高度行為所吸收，不另論罪。被告所犯上開
    2 罪，相隔約1 個月，且於96年7 月12日經警查獲後，已中
    斷施用毒品犯意，應分論併罰。
  (二)被告曾因施用毒品案件，經臺灣彰化地方法院於92年4 月30
    日以92年度訴緝字第24號判處應執行有期徒刑1 年，於同年
    5 月22日確定；復因施用毒品案件，經臺灣彰化地方法院於
    94年3 月16日以94年度訴字第121 號判處應執行有期徒刑1
    年，於同年4 月4 日確定，上開2 罪經接續執行，於95 年7
    月18日假釋出監，於95年9 月11日假釋期滿未經撤銷假釋，
    其未執行之刑以已執行論，亦有卷附之臺灣高等法院被告前
    案紀錄表1 份可憑，其於受有期徒刑執行完畢後，5 年以內
    故意再犯有期徒刑以上之本罪，為累犯，依刑法第47條第1
    項規定，加重其刑。
  (三)本院審酌被告前因施用毒品案件，經強制戒治及刑之論科後
    ，仍未戒絕毒品，再犯本案施用毒品罪，顯見其意志不堅，
    有失政府制定毒品危害防制條例之立法美意，惟念其犯後坦
    承犯行，且施用毒品乃自戕身心，尚無危害他人，及被告現
    已至國立臺灣大學附設醫學院雲林分院接受美沙冬特別門診
    治療，有預約掛號單1 紙在卷可憑，綜合上等一切情狀，各
    量處如主文所示之刑，並定其應執行之刑。
四、扣案之白色粉末2 包確為第一級毒品海洛因，業如前述，依
    毒品危害防制條例第18條第1 項前段規定，不問屬於犯人與
    否，沒收銷燬之；至送驗時耗損之毒品既已滅失，爰不另為
    沒收銷燬之諭知。又扣案海洛因之外包裝袋各2 只，係為防
    止毒品裸露、潮濕，便於攜帶之功能，及扣案之分裝鏟1 支
    ，均為被告所有而供犯本案施用毒品罪所用之物，業據其供
    承在卷，均依刑法第38條第1 項第2 款規定，併予宣告沒收
    之。
據上論斷，依刑事訴訟法273 條之1 第1 項、第299 條第1 項前
段，毒品危害防制條例第10條第1 項、第18條第1 項前段，刑法
第11條、第47條第1 項、第38條第1 項第2 款、第51條第5 款，
判決如主文。
本案經檢察官乙○○到庭執行職務。
中　　華　　民　　國　　96　　年　　10　　月　　30　　日
                  刑事第四庭  法  官  曾鴻文
以上正本證明與原本無異。
如不服本判決，應於判決收受後10日內，向本院提出上訴狀（須
附繕本）。
                              書記官  顏錦清
中　　華　　民　　國　　96　　年　　10　　月　　30　　日
附錄本案論罪科刑法條全文：
毒品危害防制條例第10條第1項
施用第一級毒品者，處 6 月以上 5 年以下有期徒刑。
